# Título: Práctica 10
# Autor: XuSheng Zheng

### Aproximación de una probabilidad

**Aproximación de $P(X^2+Y^2\leq 1)$**
```{r }
nsim<-1000
set.seed(1)
x<-runif(nsim,-1,1)
y<-runif(nsim,-1,1)
suceso<-(x^2+y^2<=1)

pr<-mean(suceso)
pr
abs(pr-pi/4)

sd(suceso)/sqrt(nsim)

estim<-cumsum(suceso)/(1:nsim)
estim.err<-sqrt(cumsum((suceso-estim)^2))/(1:nsim)


plot(1:nsim,estim,type='l',ylab='Aproximación y límites de error',
     xlab='Número de simulaciones',main=expression(P(X^2+Y^2<=1)),
     ylim=c(0,1))

z<-qnorm(0.025,lower.tail = FALSE)

lines(estim - z*estim.err,col='blue',lwd=2,lty=3)
lines(estim + z*estim.err,col='blue',lwd=2,lty=3)
```

### Aproximación de una integral
$I1=\int_{0.2}^{0.4}f(x)=\int I(0.2<x<0.4)f(x)\,dx$


$I2=\int sin(x)e^{-x}f(x)\,dx$


siendo


$f(x)=\dfrac{\Gamma(a+b)}{\Gamma(a)\Gamma(b)}x^{a-1}(1-x)^{b-1},\; 0\leq x\leq1$


```{r }
f1<- function(x) dbeta(x,2.5,5)
curve(f1(x),0.2,0.4)

f2<- function(x) sin(x)*exp(-x)*dbeta(x,2.5,5)
curve(f2(x),0,1)

```

**Aproximación de la primera integral**
```{r }
nsim<-1000
set.seed(1)
x<-rbeta(nsim,shape1 = 2.5, shape2 = 5)
#La integral es la probabilidad de 0.2<x<0.4 con x una variable aleatoria con distribución Beta
r1<-(0.2<x) & (x<0.4) 
I1<-mean(r1)
I1

sd(r1)/sqrt(nsim)
estim<-cumsum(r1)/(1:nsim)
estim.err<-sqrt(cumsum((r1-estim)^2))/(1:nsim)

plot(1:nsim,estim,type='l',ylab='Aproximación y límites de error',
     xlab='Número de simulaciones',main=expression(I1),
     ylim=c(0,1))

z<-qnorm(0.025,lower.tail = FALSE)

lines(estim - z*estim.err,col='blue',lwd=2,lty=3)
lines(estim + z*estim.err,col='blue',lwd=2,lty=3)

estim[nsim]
estim.err[nsim]
integrate(f1,0.2,0.4)
```

**Aproximación de la segunda integral**
```{r }
nsim<-1000
set.seed(1)
x<-rbeta(nsim,shape1 = 2.5, shape2 = 5)
#Análogamente I2 es la esperanza de sin(x)*e^(-x) con x una variable aleatoria con distribución Beta
r2<-sin(x)*exp(-x) 
I2<-mean(r2)
I2

sd(r2)/sqrt(nsim)
estim<-cumsum(r2)/(1:nsim)
estim.err<-sqrt(cumsum((r2-estim)^2))/(1:nsim)

plot(1:nsim,estim,type='l',ylab='Aproximación y límites de error',
     xlab='Número de simulaciones',main=expression(I2),
     ylim=c(0,1))

z<-qnorm(0.025,lower.tail = FALSE)

lines(estim - z*estim.err,col='blue',lwd=2,lty=3)
lines(estim + z*estim.err,col='blue',lwd=2,lty=3)

estim[nsim]
estim.err[nsim]
integrate(f2,-Inf,Inf)
```

### Aproximación de la distribución de Poisson compuesta
```{r }
mu<-3.5
sig<-1.1

EX<-exp(mu+sig^2/2); EX
VX<- EX^2*(exp(sig^2)-1) ; VX

lam<-17
ES<-lam*EX; ES
VS<-lam*VX+lam*EX^2; VS

```

**Aproximación de la función de densidad**
```{r }
nsim<-5000
S<-double(nsim)
set.seed(1)

for (i in 1:nsim){
  n <- rpois(1,lam)
  if (n>0) S[i] <- sum(rlnorm(n,mu,sig))
}

hist(S,xlim=c(0,7000),breaks=20,prob=TRUE, ylim=c(0,1.2e-3))
lines(density(S),col="red")
```

**Aproximaciones de la media y la varianza**
```{r}
mean(S)
var(S)
```

**Aproximaciones del VaR**
```{r}
quantile(S, 0.995)
qnorm(0.995, mean=ES, sd=sqrt(VS) )
```

